【裁判字號】    89,上訴,911
【裁判日期】    890511
【裁判案由】    毒品危害防制條例
【裁判全文】
臺灣高等法院臺南分院刑事判決        八十九年度上訴字第九一一號  Ａ
      上  訴  人
      即  被  告  甲  ○  ○
      指定辯護人  本院公設辯護人  乙  ○  ○
右上訴人因違反毒品危害防制條例案件，不服臺灣臺南地方法院八十九年度訴字第一
一三號中華民國八十九年五月十一日第一審判決（起訴案號：臺灣臺南地方法院檢察
署八十八年度營偵毒字第四一號、八十八年度營偵字第一六七一號），提起上訴，本
院判決如左：
      主      文
原判決關於甲○○連續幫助販賣第二級毒品部份撤銷。
      理      由
一、公訴意旨略以：被告甲○○前因施用毒品案件，經台灣高等法院台中分院裁定送
    觀察、勒戒後，認無繼續施用毒品之傾向，由該院於民國八十七年八月二十八日
    以八十七年度上訴字第一五七九號判處免刑確定在案，嗣又基於概括犯意，自八
    十八年七月間起至八十八年十月十七日止，連續在台南縣白河鎮○○里○○街七
    二巷三號等處施用第一級毒品海洛因及第二級毒品安非他命，為警於八十八年十
    月十七日十時二十分許，在上址查獲，並扣得海洛因一小包（含袋重零點三一公
    克）、安非他命二小包（共淨重四點零一公克）、玻璃球一個、針筒三支及塑膠
    空袋三十二個，經台灣台南地方法院以八十八年度毒聲字第三○八七號裁定送觀
    察、勒戒後，仍有繼續施用毒品傾向（施用第一級毒品及第二級毒品部分經撤回
    上訴）。又被告明知綽號「阿地」之不詳姓名成年男子有販賣第二級毒品安非他
    命之犯行，竟仍基於幫助綽號「阿地」者販賣安非他命之概括犯意，連續於八十
    八年九月、十月間，多次在其台南縣白河鎮○○里○○街七二巷三號住處，聯絡
    綽號「阿地」者將安非他命賣予周順益、陳慧君施用，嗣於八十八年十月十六日
    ，經警查獲周順益、陳慧君施用毒品，並由周順益、陳慧君供出毒品來源，而得
    知上情，因認被告另犯毒品危害防制條例第四條第二項之幫助販賣第二級毒品罪
    嫌有云云。
二、訊之上訴人即被告甲○○堅決否認有連續幫助販賣安非他命之犯行，辯稱係與周
    順益、陳慧君合資向「阿地」購買供自己吸食等語。公訴人認被告犯有連續幫助
    販賣安非他命罪嫌無非以被告警訊中曾供述以向他人購買之五千元安非他命，以
    同額價錢賣予周順益、陳慧君二人，證人周順益、陳慧君警訊中證述曾向被告購
    買安非他命云云為其論據。
三、經查：被告於偵審中均堅決否認有幫助販賣安非他命之犯行，辯稱係渠與周順益
    、陳慧君三人合資購買，證人周順益於偵審中亦稱係與被告合資購買，並一起到
    約定地點取貨後，再依出資比例分配，警察拿被告相片給伊指認，因伊只認識被
    告，所以才會說安非他命是跟被告買的，證人陳慧君偵審中亦證稱係合資購買，
    是警察說被告已承認，叫伊說是跟被告買的等語，則本件被告係以與周順益、陳
    慧君合資方式，向綽號「阿地」者購買安非他命予伊本人及周順益、陳慧君二人
    吸食，應可認定，被告係為自己施用，並為幫助周、陳二人施用而合資向「阿地
    」購買安非他命，所為係屬連續幫助周、陳二人施用第二級毒品罪。而被告幫助
    施用安非他命與其被訴施用安非他命部分，時間緊接，犯罪基本構成要件相同，
    顯係出於概括犯意反覆為之，為連續犯，並應從施用第二級毒品處斷。
四、原審未詳為推敲，致認被告另犯毒品危害防制條例第四條第二項之幫助販賣第二
    級毒品罪即有未洽。被告上訴，指摘原審此部份判決不當為有理由，自應由本院
    撤銷。茲被告被訴連續施用第二級毒品部份，經被告提起上訴後，於本院八十九
    年八月三十一日審理時撤回上訴而告確定，有撤回上訴聲請書附卷可稽。與之有
    連續犯之裁判上一罪關係之幫助施用安非他命部分即無從併入施用安非他命部分
    審理，僅能將原審判決之幫助販賣第二級毒品部份判決撤銷。又公訴人雖就此部
    分以數罪起訴，惟本院審理結果認係裁判上一罪時，不受起訴見解拘束，爰將原
    審關於幫助販賣第二級毒品部分之判決撤銷，不另為無罪之諭知。
據上論斷，應依刑事訴訟法第三百六十九條第一項前段，判決如主文。
本案經檢察官劉榮堂到庭執行職務。
中    華    民    國      八十九      年      九      月      十四      日
                                  臺灣高等法院臺南分院刑事第二庭
                                      審判長法官  游    明    仁
                                            法官  陳    清    溪
                                            法官  蘇    重    信
右正本證明與原本無異。
被告不得上訴。
                                      法院書記官  李    珍    鳳
中    華    民    國      八十九      年      九      月      十五      日


司法院資訊處製作；財團法人民間司法改革基金會備份。
